【裁判字號】    97,交抗,94
【裁判日期】    970125
【裁判案由】    違反道路交通管理處罰條例
【裁判全文】
臺灣高等法院刑事裁定                  97年度交抗字第94號
抗  告  人
即  異議人  蔡碧珠即三兆汽車商行
上列抗告人因違反道路交通管理處罰條例案件，不服臺灣臺北地
方法院96年度交聲字第1075號，中華民國96年11月30日裁定，提
起抗告，本院裁定如下：
    主  文
抗告駁回。
    理  由
一、原裁定意旨略以：異議人蔡碧珠即三兆汽車商行所有之車號
    BP-2382號、LD-2825號及T5-5725號大貨車，於民國94年3月
    24日停置在臺北縣新莊市○○路320號及對面停車格，經臺
    北縣政府警察局新莊分局頭前派出所（下稱頭前派出所）員
    警依道路交通管理處罰條例第82條第1項第8款及第2項規定
    逕行拆除損毀，嗣經異議人向臺北縣政府警察局提出陳述，
    該局乃於96年7月27日以北縣警法賠字第0960090596號函覆
    異議人（見原審卷第8頁），異議人不服，逕行向原審提出
    異議，原審則以本件違反道路交通管理處罰條例事件，迄今
    仍未經交通主管機關裁決，有臺北縣政府警察局96年10月16
    日北縣警交字第0960126512號函在卷可稽（見原審卷第30頁
    ），異議人係對未經交通主管機關裁決之交通事件聲明異議
    ，不合法律上之程式，且無從補正予以駁回等語。
二、抗告意旨略以：本件交通事件之舉發案，事實認定是否失據
    於此雖無法置辯，然警察機關既依道路交通管理處罰條第82
    條第1項第8款及第2項規定處置，卻又故意規避法令，不願
    掣開交通事件裁決書，令人民無法救濟，顯然違反憲法第16
    條保障人民訴訟救濟之權能云云。
三、經查：按受處分人，不服第8條主管機關所為之處罰，得於
    接到裁決書之翌日起20日內，向管轄地方法院聲明異議，道
    路交通管理處罰條例第87條第1項定有明文。是本件交通事
    件既未經裁決所裁決，自無得據以聲明異議之客體，原審法
    院憑此駁回異議，並無不法。本件抗告，並無理由，應予駁
    回。另本件交通事件既經頭前派出所員警依道路交通管理處
    罰條例第82條第1項第8款及第2項規定拆除異議人附著於車
    體之廣告物，無論該派出所是否有引用法條或執行錯誤之情
    形，於理即應掣發違反道路交通管理事件舉發通知單，以利
    受處分人於期限內向該管交通事件裁決所陳述意見俾利裁決
    ，嗣而得向法院聲明異議，原裁定業於理由欄提示載明，是
    異議人應得向該派出所申請發給舉發通知單以利救濟，附此
    敘明。
據上論結，應依刑事訴訟法第412條，裁定如主文。
中    華    民    國    97    年    1     月    25    日
                  刑事第十九庭審判長法  官  尤豐彥
                                    法  官  黃金富
                                    法  官  魏新國
以上正本證明與原本無異。
不得再抗告。
                                    書記官  陳玉珍
中    華    民    國    97    年    1     月    25    日


司法院資訊處製作；財團法人民間司法改革基金會備份。
